【裁判字號】    99,訴,145
【裁判日期】    990211
【裁判案由】    違反毒品危害防制條例
【裁判全文】
臺灣彰化地方法院刑事判決              99年度訴字第145號
公  訴  人  臺灣彰化地方法院檢察署檢察官
被      告  甲○○
上列被告因違反毒品危害防制條例案件，經檢察官提起公訴（98
年度毒偵字第2601號），於本院準備程序中，被告就被訴事實為
有罪之陳述，經裁定改行簡式審判程序，本院判決如下：
    主  文
甲○○施用第一級毒品，累犯，處有期徒刑拾月。
    犯罪事實
一、甲○○前於民國91年間，因連續施用第一、二級毒品案件，
    ，經本院裁定令入戒治處所施以強制戒治，於92年10月16日
    執行完畢釋放出所，其所犯刑事案件部分，則經臺灣高等法
    院臺中分院以92年度上訴字第167 號判決分別判處有期徒刑
    1 年、8 月，合併定應執行有期徒刑1 年6 月確定（第1 案
    ）；且因竊盜案件，經本院以91年度易字第959 號判決判處
    有期徒刑1 年2 月確定（第2 案）；又因贓物案件，經本院
    以91年度易字第1175號判決判處有期徒刑4 月確定（第3 案
    ）；前揭3 案經入監接續執行，於94年11月25日縮短刑期假
    釋出監付保護管束。詎其假釋期間因再犯竊盜案件，經本院
    以95年度訴字第1412號判決判處有期徒刑1 年確定（第4 案
    ）；且因施用第一級毒品案件，經本院以95年度訴字第1553
    號判決判處有期徒刑1 年，並由臺灣高等法院臺中分院以95
    年度上訴字第2854號判決駁回上訴而確定（第5 案）；又因
    持有第二級毒品案件，經最高法院以97年度臺非字第94號判
    決判處有期徒刑5 月確定（第6 案）；暨因施用第一級毒品
    案件，經本院以96年度訴字第775 號判決判處有期徒刑1 年
    2 月確定（第7 案）。而其前揭第1 、2 、3 案之罪經撤銷
    假釋，入監執行殘刑有期徒刑9 月25日，並與上開第4 、5
    、6 、7 案之罪接續執行。嗣經本院以97年度聲減字第300
    號裁定就前揭第1 至7 案之罪，裁定各減刑為有期徒刑6 月
    、4 月、7 月、2 月、6 月、6 月、2 月又15日、7 月，分
    別合併定應執行有期徒刑1 年8 月及1 年4 月確定，甫於97
    年11月11日縮刑期滿執行完畢。
二、詎其仍未戒除毒癮，復基於施用第一級毒品海洛因之犯意，
    於98年10月22日晚間8 時許，在彰化縣二林鎮○○里○○路
    18號之6 住處，以將第一級毒品海洛因粉末置入注射針筒內
    加水混合後，再以針筒注射手臂血管之方式，施用第一級毒
    品海洛因1 次。嗣於98年10月23日上午8 時許，為警持臺灣
    彰化地方法院檢察署檢察官核發之拘票，在彰化縣二林鎮○
    ○里○○路58號拘捕到案，並查知其係毒品列管人口，於同
    日上午8 時20分許，經其同意採集其尿液送驗，結果呈嗎啡
    陽性反應，始悉上情。
三、案經彰化縣警察局芳苑分局報請臺灣彰化地方法院檢察署檢
    察官偵查起訴。
    理  由
一、按除被告所犯為死刑、無期徒刑、最輕本刑為3 年以上有期
    徒刑之罪或高等法院管轄第1 審案件者外，於前條第1 項程
    序進行中，被告先就被訴事實為有罪之陳述時，審判長得告
    知被告簡式審判程序之旨，並聽取當事人、代理人、辯護人
    及輔佐人之意見後，裁定進行簡式審判程序；除簡式審判程
    序及簡易程序案件外，第1 審應行合議審判，刑事訴訟法第
    273 條之1 第1 項、第284 條之1 分別定有明文。本件被告
    甲○○所涉係死刑、無期徒刑、最輕本刑為3 年以上有期徒
    刑之罪或高等法院管轄第1 審案件以外之罪，並於本院行準
    備程序時就被訴事實為有罪之陳述，本院合議庭依前揭規定
    ，經評議結果，裁定改由受命法官獨任行簡式審判程序。
二、上開犯罪事實，業據被告甲○○於本院審理時坦承不諱，又
    被告為警採集其尿液送驗結果，確呈嗎啡陽性反應，此有委
    託檢驗尿液代號與真實姓名對照認證表及詮昕科技股份有限
    公司於98年11月4 日出具之濫用藥物尿液檢驗報告各1 紙附
    卷可稽，足徵被告之自白確與事實相符，堪以採信。本件事
    證明確，被告上開犯行洵堪認定，應依法論科。
三、按修正毒品危害防制條例就施用毒品者，僅於「初犯」及「
    5 年後再犯」二種情形，有其追訴條件之限制，即須於初犯
    經觀察、勒戒或強制戒治釋放後，5 年內均無施用毒品之行
    為，始能認其前所實施之觀察、勒戒或強制戒治已足遮斷毒
    癮，而得於5 年後再犯時，再予適用初犯之規定，重行觀察
    、勒戒等程序；倘5 年內已經再犯，被依法追訴處罰，縱其
    第3次（或第3次以上）施用毒品之時間在初犯釋放5 年以後
    ，即與「5年後再犯」之情形有別，且因已於「5年內再犯」
    ，顯見其再犯率甚高，原實施觀察、勒戒或強制戒治，已無
    法收其實效，而無5 年戒斷期之存在，自無再經觀察、勒戒
    及強制戒治之必要，應由檢察官逕行起訴，此有最高法院95
    年度臺非字第59、65號判決及同年度第7 次刑事庭會議決定
    足供參照。查本件被告前因連續施用第一、二級毒品案件，
    ，經本院裁定令入戒治處所施以強制戒治，於92年10月16日
    執行完畢釋放出所，其所犯刑事案件部分，則經臺灣高等法
    院臺中分院以92年度上訴字第167 號判決分別判處有期徒刑
    1 年、8 月，合併定應執行有期徒刑1 年6 月確定。其復於
    前揭強制戒治執行完畢釋放後5 年內之95年間，再因施用第
    一級毒品案件，經本院以95年度訴字第1553號判決判處有期
    徒刑1 年，經上訴後，由臺灣高等法院臺中分院以95年度上
    訴字第2854號判決判處駁回上訴而確定等情，有臺灣彰化地
    方法院檢察署刑案資料查註紀錄表及臺灣高等法院被告前案
    紀錄表各1 份在卷可考，則其再犯本件施用第一級毒品犯行
    ，按諸前揭說明，即與5 年後再犯之情形有別，自應逕行追
    訴。
四、核被告甲○○所為，係犯毒品危害防制條例第10條第1 項之
    施用第一級毒品罪。被告持有第一級毒品進而施用，其持有
    第一級毒品之低度行為，應為其施用第一級毒品之高度行為
    吸收，不另論罪。又被告有如上開犯罪事實欄所載之前科，
    有臺灣高等法院被告前案紀錄表及臺灣彰化地方法院檢察署
    刑案資料查註紀錄表各1 份在卷可憑，其於有期徒刑執行完
    畢後，5 年內故意再犯本件有期徒刑以上之罪，為累犯，應
    依刑法第47條第1 項之規定加重其刑。爰審酌被告有多次施
    用毒品之前科，及其施用毒品之動機、目的、方法、不知珍
    惜身體、施用毒品所生危害，暨犯後坦承犯行之態度等一切
    情狀，量處如主文所示之刑，以示懲儆。
據上論斷，應依刑事訴訟法第273 條之1 第1 項、第299 條第1
項前段，毒品危害防制條例第10條第1 項，刑法第11條前段、第
47條第1 項，判決如主文。
本案經檢察官趙冠瑋到庭執行職務。
中    華    民    國    99    年    2     月    11    日
                         刑事第七庭   法  官  郭麗萍
以上正本證明與原本無異。
如不服本判決應於收受判決後10日內向本院提出上訴書狀，並應
敘述具體理由；其未敘述上訴理由者，應於上訴期間屆滿後20日
內向本院補提理由書（均須按他造當事人之人數附繕本）「切勿
逕送上級法院」。
中    華    民    國    99    年    2     月    11    日
                                      書記官  吳冠慧
附錄本案論罪科刑法條全文：
毒品危害防制條例第10條
施用第一級毒品者，處 6 月以上 5 年以下有期徒刑。
施用第二級毒品者，處 3 年以下有期徒刑。

司法院資訊處製作；財團法人民間司法改革基金會備份。
